【裁判字號】    95,易緝,7
【裁判日期】    950303
【裁判案由】    毒品危害防制條例
【裁判全文】
臺灣士林地方法院刑事判決               95年度易緝字第7號
公  訴  人  臺灣士林地方法院檢察署檢察官
被      告  甲○○
                    現另案於臺灣台北監獄執行中
上列被告因違反毒品危害防制條例案件，經檢察官提起公訴 (92
年度毒偵字第1245號），及以94年度毒偵字第603 號、94年度毒
偵字第793 號移送併辦，經本院訊問被告後，被告為認罪之答辯
，本院合議庭裁定，由受命法官行簡式審判程序，判決如下：
    主  文
甲○○連續施用第二級毒品，累犯，處有期徒刑壹年。
扣案第二級毒品安非他命柒小包（總毛重柒點肆貳公克、總淨重
伍點玖伍公克、驗餘總淨重伍點玖貳公克）、安非他命壹小包（
毛重零點肆公克、淨重零點貳公克）均沒收銷燬之；安非他命吸
食器貳組，沒收。
    事  實
一、甲○○曾因違反麻醉藥品管理條例及藥事法案件，分別經臺
    灣臺北地方法院以86年度易字第3784號判決處有期徒刑7 月
    及臺灣高等法院判處有期徒刑1 年6 月，應執行有期徒刑1
    年11月確定，於民國（以下同）90年5 月16日執行完畢。又
    前因施用第二級毒品安非他命案件，經送觀察、勒戒後，認
    有繼續施用毒品之傾向，送強制戒治及交付保護管束期滿，
    由臺灣士林地方法院檢察署檢察官於89年4 月18日以89年度
    戒毒偵字第63號不起訴處分確定。復因再犯施用第二級毒品
    安非他命案件，經送強制戒治及交付保護管束期滿，由臺灣
    士林地方法院檢察署檢察官以91年度毒偵字第988 號、92年
    度偵字第3999號提起公訴，經本院於92年6 月2 日以92年度
    易字第380 號判處有期徒刑1 年，於同年8 月29日因撤回上
    訴而確定。詎其仍不知悔悟，復基於施用第二級毒品安非他
    命之概括犯意，自92年9 月初起，至95年1 月13日晚上止，
    連續在臺北市士林區○○○路○ 段106 巷8 號2 樓、台北縣
    板橋市○○街44 巷6號3 樓、台北縣板橋市○○路325 巷37
    號7 樓等租住處，以將安非他命置於玻璃球內燒烤，吸食其
    遇熱後所產生煙霧之方式，連續施用第二級毒品安非他命。
    嗣經警分別於：
 1、92年9 月16日12時30分許，為警在臺北市士林區○○○路○
    段106 巷8 號2 樓住處查獲，並扣得第二級毒品安非他命7
    小包（總毛重7.42公克、總淨重5.95公克、驗餘總淨重5.92
    公克）、安非他命吸食器1 組，並採取其尿液送驗，呈安非
    他命陽性反應。
 2、甲○○於被查獲後仍承前施用第二級毒品之概括犯意，繼續
    施用安非他命，嗣於94年2 月14日12時許，經警於台北縣板
    橋市○○街44 巷6號3 樓其租住處查獲，並採取其尿液送驗
    ，呈安非他命陽性反應。
 3、甲○○於被查獲後仍承前施用第二級毒品之概括犯意，繼續
    施用安非他命，嗣於95年1 月14日0 時10分許，經警於台北
    縣板橋市○○路325 巷37號7 樓其租住處查獲，並扣得第二
    級毒品安非他命1 小包（毛重0.4 公克、淨重0.2 公克）、
    安非他命吸食器1 組。
二、案經臺北市政府警察局、臺北市政府警察局中山分局、臺北
    市政府警察局松山分局報告臺灣士林地方法院檢察署檢察官
    偵查起訴及移送併辦。
    理  由
一、右開事實，業經被告甲○○於本院審理時坦承不諱，並有當
    場查獲如主文第二項所示之安非他命、吸食器扣案可證，又
    被告於前揭時、地被查獲時，經警採取之尿液經送檢驗結果
    ，均呈安非他命陽性反應，有台北市立療養院92年9 月23
    日煙毒尿液檢驗報告、明生生物科技股份有限公司92年10月
    17日濫用藥物檢體檢驗報告台灣尖端先進生技醫藥股份有
    限公司濫用藥物檢驗中心94年2 月21日濫用藥物檢驗報告各
    1 紙在卷足憑；所查獲之白色粉末經送驗結果，亦均為第二
    級毒品安非他命，有(1)台北市政府警察局92年10月23日北市
    鑑毒字第695 號鑑驗通知書、(2)台北市政府警察局松山分局
    中崙派出所依聯勤204 廠製造之毒品檢驗A 包試劑，在甲○
    ○面前當場檢驗結果檢驗包呈藍色安非他命陽性反應，有毒
    品初步檢驗報告書、初步檢驗圖片各一份在卷足憑。此外復
    有台灣士林地方法院檢察署檢察官89年度戒毒偵字第63號不
    起訴處分書、91年度毒偵字第988 號起訴書、本院92年度易
    字第380 號判決書、法務部全國檢察官線上查詢刑案人犯在
    監所最新資料報表及刑案資料查註紀錄表各1 紙附卷可稽，
    本件事證明確，被告犯行堪以認定，應依法論科。
二、查安非他命係毒品危害防制條例第2 條所稱之第二級毒品，
    核被告所為，係犯該條例第10條第2 項之施用第二級毒品罪
    ，被告持有安非他命之低度行為為施用之高度行為所吸收，
    不另論罪；又其先後多次施用犯行，時間緊接，罪名相同，
    顯係基於概括犯意而為，應依連續犯論以一罪，並加重其刑
    。又併案部分與本案部分有連續犯裁判上一罪之關係，本院
    自得併予審判，核先敘明。次查被告有事實欄所載之犯罪科
    刑執行情形，有臺灣高等法院被告全國前案紀錄表、臺灣士
    林地方法院檢察署刑案資料查註紀錄表附卷可稽，其於有期
    徒刑執行完畢後，5 年以內再犯有期徒刑以上之本罪，為累
    犯，應加重其刑。爰審酌被告之品行、犯罪之動機、目的、
    手段及犯罪後坦承犯行之態度等一切情狀，量處如主文第一
    項所示之刑示懲。扣案安非他命7 小包（總毛重7.42公克、
    總淨重5.95公克、驗餘總淨重5.92公克）、安非他命1 小包
    （毛重0.4 公克、淨重0.2 公克）均係第二級毒品，均應依
    同條例第18條第1 項前段規定沒收銷燬之；另扣案安非他命
    吸食器2 組，係被告所有供犯罪所用之物，業經被告所陳明
    ，應刑法第38條第1 項第2 款之規定併予宣告沒收。
據上論結，應依刑事訴訟法第273 條之1 第1 項、第299 條第1
項前段，毒品危害防制條例第10條第2 項、第18條第1 項前段，
刑法第11條、第56條、第47條、第38條第1 項第2 款，判決如主
文。
本案經檢察官繆卓然到庭執行職務。
中    華    民    國    95    年    3     月    3    日
                  刑事第二庭法  官  張國棟
以上正本證明與原本無異。
如不服本判決應於送達後10日內向本院提出上訴狀
                            書記官  何子傑
中    華    民    國    95    年    3     月    3     日
附錄本案論罪科刑法條全文
毒品危害防制條例第十條
施用第一級毒品者，處六月以上五年以下有期徒刑。
施用第二級毒品者，處三年以下有期徒刑。


司法院資訊處製作；財團法人民間司法改革基金會備份。
